# 政府补助

提问人：cpa3401 时间：2011-01-10 12:01:00
企业已垫支购入一土地，后政府按每亩一定金额给予补助。请问该政府补助是否是与资产相关的补助？是否先计入“递延收益”科目，然后随土地的摊销分期计入“营业外收入”科目？

回答人：chenyiwei
如果补助的取得是为了补偿土地的购置款项，或者明确说明金额是按照出让金的一定比例计算的（这种情况在实务中各方一般都会有一个背后的协议说明两者之间的关联，但正式下发批文都会采用“扶持基金”之类看似与土地出让毫无关联的名义），应基于实质重于形式原则认定为属于与资产相关的政府补助，在该土地使用权的摊销年限内摊销计入营业外收入。